臺灣高雄地方法院刑事判決　　　　　　　　　　　　九十三年度訴字第一七一號
　　公　訴　人　臺灣高雄地方法院檢察署檢察官
　　被　　　告　甲○○
右列被告因違反毒品危害防制條例案件，經檢察官提起公訴（九十三年度毒偵字第一
五九五號），嗣因被告就被訴事實為有罪之陳述，經本院合議庭裁定由受命法官獨任
適用簡式審判程序審理，本院判決如左：
    主  文
甲○○連續施用第一級毒品，累犯，處有期徒刑壹年。扣案第一級毒品海洛因柒包（
合計淨重零點玖壹公克、空包裝重壹點肆捌公克）均沒收銷燬之。
    事  實
一甲○○前因違反肅清煙毒條例、麻醉藥品管理條例等案件，經臺灣屏東地方法院於
  民國八十二年三月一日，以八十二年度訴字第四九號分別判處有期徒刑三年六月及
  七月，應執行有期徒刑三年十月，於同年四月十二日確定，入監服刑後，於八十三
  年十一月二日假釋出獄；假釋期間，又因違反肅清煙毒條例案件，經本院於八十四
  年三月二十七日，以八十四年度訴字第七六八號判處有期徒刑三年五月，於同年四
  月二十九日確定，上開假釋並經撤銷，應執行殘刑二年三月十四日；前後二案接續
  執行，於八十七年六月二十二日假釋出獄，假釋期間，又因違反毒品危害防制條例
  ，經撤銷假釋，應執行殘刑二年一月，甫於九十年五月十四日執行完畢。
二甲○○前於八十七年間，因施用毒品案件，經本院裁定送觀察、勒戒後，認有繼續
  施用毒品之傾向，再經本院裁定令入戒治處所施以強制戒治，嗣因停止戒治，交付
  保護管束期滿，經臺灣高雄地方法院檢察署檢察官於八十八年十二月三日以八十八
  年度戒毒偵字第三三三號為不起訴處分確定。又於九十一年間，因施用毒品案件，
  經本院裁定令入戒治處所施以強制戒治，並於九十二年二月二十七日，以九十一年
  度訴字第三０三九號判處有期徒刑九月確定。猶不知戒絕毒癮，明知海洛因係第一
  級毒品，竟基於施用第一級毒品之概括犯意，自九十三年三月初某日起至同年月二
  十八日中午十二時止，連續在高雄縣大寮鄉○○路二九八巷旁鐵皮屋，以針筒注射
  之方式，施用第一級毒品海洛因多次，嗣於九十三年三月二十八日下午一時四十五
  分許，在上址為警查獲，並扣得第一級毒品海洛因七包（合計淨重零點九一公克、
  空包裝重一點四八公克）。
三案經高雄縣警察局林園分局報告臺灣高雄地方法院檢察署檢察官偵查起訴。
    理  由
一按本件被告甲○○所犯係死刑、無期徒刑、最輕本刑為三年以上有期徒刑以外之罪
  ，其於準備程序就前揭被訴事實為有罪之陳述，經受命法官告知簡式審判程序之旨
  ，並聽取其與公訴人之意見後，本院認無不得或不宜改依簡式審判程序進行之情事
  ，依刑事訴訟法第二百七十三條之一第一項、第二百八十四條之一規定，裁定本件
  由受命法官獨任進行簡式審判程序，合先敘明。
二右揭犯罪事實，業據被告甲○○於警詢、偵查及本院審理中均坦承不諱；且被告為
  警查獲後所採集之尿液經送驗結果，呈嗎啡陽性反應，此有高雄縣政府衛生局九十
  三年四月十二日九三煙檢字第五七六號煙毒尿液檢驗成績書一份附卷可稽。再者，
  扣案白粉七包經送驗結果，均含第一級毒品海洛因成分，合計淨重零點九一公克、
  空包裝重一點四八公克，亦有法務部調查局九十三年五月十二日調科壹字第二二０
  ０一七０六一號鑑定通知書一份在卷足憑。綜上足認，被告前揭自白與事實相符，
  應堪採為論罪之依據，則被告右揭連續施用第一級毒品海洛因之事實，堪以認定。
  又被告前於八十七年間，因施用毒品案件，經本院裁定送觀察、勒戒後，認有繼續
  施用毒品之傾向，再經本院裁定令入戒治處所施以強制戒治，嗣因停止戒治，交付
  保護管束期滿，經臺灣高雄地方法院檢察署檢察官於八十八年十二月三日以八十八
  年度戒毒偵字第三三三號為不起訴處分確定；又於九十一年間，因施用毒品案件，
  經本院裁定令入戒治處所施以強制戒治，並於九十二年二月二十七日，以九十一年
  度訴字第三０三九號判處有期徒刑九月確定，有臺灣高等法院被告全國前案紀錄表
  一份在卷足按，其於五年內再犯本件毒品危害防制條例第十條第一項之罪，犯罪事
  證明確，應依法論科。
三查海洛因係毒品危害防制條例第二條第二項所稱之第一級毒品，不得持有、施用，
  被告甲○○竟持以施用，核其所為，係犯毒品危害防制條例第十條第一項之施用第
  一級毒品罪。其施用第一級毒品前後，持有海洛因之低度行為，應為施用之高度行
  為所吸收，不另論罪。又被告先後多次施用第一級毒品之犯行，時間緊接，犯罪構
  成要件相同，顯係基於概括犯意反覆為之，應依連續犯之規定論以一罪，並依法加
  重其刑。被告前因違反肅清煙毒條例、麻醉藥品管理條例等案件，經臺灣屏東地方
  法院於八十二年三月一日，以八十二年度訴字第四九號分別判處有期徒刑三年六月
  及七月，應執行有期徒刑三年十月，於同年四月十二日確定，入監服刑後，於八十
  三年十一月二日假釋出獄；假釋期間，又因違反肅清煙毒條例案件，經本院於八十
  四年三月二十七日，以八十四年度訴字第七六八號判處有期徒刑三年五月，於同年
  四月二十九日確定，上開假釋並經撤銷，應執行殘刑二年三月十四日；前後二案接
  續執行，於八十七年六月二十二日假釋出獄，假釋期間，又因違反毒品危害防制條
  例，經撤銷假釋，應執行殘刑二年一月，甫於九十年五月十四日執行完畢，有前揭
  臺灣高等法院被告全國前案紀錄表可佐，其受有期徒刑之執行完畢，五年以內再犯
  本件有期徒刑以上之罪，為累犯，依法加重其刑，並依法遞加之。爰審酌被告前科
  累累，素行不佳，又因施用毒品案件，先後經觀察、勒戒、強制戒治，及法院判刑
  確定，仍未戒絕毒品，再犯本件施用毒品犯行，顯見其無悔改之意，意志不堅，有
  失政府制定毒品危害防制條例之立法美意，本不宜寬貸，惟念其施用毒品乃自戕一
  己之身體健康，尚未害及他人，犯後亦坦承犯行，態度良好等一切情狀，量處如主
  文所示之刑。扣案第一級毒品海洛因七包（合計淨重零點九一公克、空包裝重一點
  四八公克），爰依毒品危害防制條例第十八條第一項前段規定，不問屬於犯人與否
  ，均沒收銷燬之。
據上論斷，應依刑事訴訟法第二百七十三條之一第一項、第二百八十四條之一、第二
百九十九條第一項前段，毒品危害防制條例第十條第一項、第十八條第一項前段、第
二十三條第二項，刑法第十一條前段、第五十六條、第四十七條，判決如主文。
本案經檢察官乙○○到庭執行職務。
中      華      民      國    九十三    年      五      月    三十一    日
                                  臺灣高雄地方法院刑事庭
                                      法  官 王雅苑
右正本證明與原本無異。
如不服本判決，應於判決送達後十日內，向本院提出上訴狀。
                                      書記官 黃琬婷
中      華      民      國    九十三    年      五      月    三十一    日
附錄法條：
毒品危害防制條例第十條第一項
施用第一級毒品者，處六月以上五年以下有期徒刑。
